臺灣臺南地方法院交通事件裁定　　　　 93年度交聲字第628號
移送機關　交通部公路總局嘉義區監理所台南監理站
受處分人
即異議人　甲○○
上列受處分人因違反道路交通管理處罰條例案件，對於交通部公
路總局嘉義區監理所台南監理站民國93年11月30日所為之裁決處
分（處分案號：嘉監南字第裁74—S00000000號），聲明異議，
本院裁定如下：
    主  文
異議駁回。
    理  由
一、聲明異議意旨略以：受處分人即異議人甲○○於民國93年10
    月30日12時56分許，將所有車牌號碼P5－4603號自小客車，
    停放在台南市○○路○段703巷與永華路20巷口，為警逕行舉
    發「禁止臨時停車處所停車（巷口紅線停車）」。惟異議人
    停車處即車子所壓部份之『紅線』很模糊，是所謂禁止臨時
    停車線（紅線）清晰可見，難以信服，且異議人對於何以『
    紅線』會如此提出質疑時，所得答案竟是可能當時該處不克
    完全標清。從而，異議人不服原裁處，提起本件異議。
二、按汽車駕駛人停車時，在禁止臨時停車處所停車者，處汽車
    駕駛人新台幣6百元以上1千2百元以下罰鍰；前項情形，汽
    車駕駛人不予移置或不在車內時，得由該交通勤務警察或依
    法令執行交通稽查任務人員為之，或得於舉發其違規後，使
    用民間拖吊車拖離之，並收取移置費；道路交通管理處罰條
    例第56條第1項第1款、第2項分別定有明文。又按禁止臨時
    停車線，用以指示禁止臨時停車路段，為紅色實線，道路交
    通標誌標線號誌設置規則第169條第1項、第2項亦規定甚明
    。另交通標線之重新劃設，如係為免標線設置日久，而有褪
    色不明之情形，乃加以重新上色，且原有舊標線部分，實際
    上亦未遭到塗消，則舊標線未遭新劃設標線覆蓋之區域，仍
    不因標線附近曾經重新劃設新標線，即當然失去其為交通標
    線之效力，合先敘明。
三、經查：
　(一)本件受處分人即異議人甲○○並不否認於93年10月30日12時
    56分許，將所有車牌號碼P5－4603號自小客車，停放在台南
    市○○路○段703巷與永華路20巷口之劃設有紅色實線，而屬
    禁止臨時停車路段之事實，且有台南市警察局南市警交字第
    S00000000號舉發違反道路交通管理事件通知單1紙、及違規
    車輛採證照片影本2張等附卷可稽，並有台南市警察局93年1
    1月16日南市警交字第0930041833號書函在卷可參。是異議
    人之自小客車，於前開時、地，有在禁止臨時停車路段停車
    之違規事實，應可認定。
　(二)異議人雖辯稱：伊停車處即車子所壓部份之紅線很模糊，是
    所謂禁止臨時停車線（紅線）清晰可見，難以信服云云。然
    查，觀之異議人所提出之現場照片，該處雖有重新劃設（上
    色）之紅線，而未延伸至原先劃設紅線之尾端，並異議人自
    小客車停車處之紅線顏色有褪色之現象，惟該紅線仍屬明顯
    可見，並未遭塗消，此有現場照片2張在卷足憑；是該舊標
    線未為重新劃設標線覆蓋之區域，顏色雖有褪色之現象，並
    不因此即失去其為交通標線之效力，即該舊紅色實線仍具有
    禁止臨時停車線之效力。從而，異議人甲○○於右述時間，
    將所有車牌號碼P5－4603號自小客車，停放在該紅色實線區
    域之情形，仍屬禁止臨時停車處所停車之違規行為，堪以認
    定。是異議人所辯上情，顯係事後避責之詞，不足採信。
四、綜上所述，本件受處分人即異議人甲○○所有之前述車輛，
    於上開時、地有在禁止臨時停車路段停車之違規事實，既堪
    認定，則原處分機關即交通部公路總局嘉義區監理所台南監
    理站據此並引用上開道路交通管理處罰條例第56條第1項第1
    款之規定，並參酌違反道路交通管理事件統一裁罰標準表之
    相關內容，而裁處異議人罰鍰新台幣9百元，於法並無違誤
    。從而，本件異議人異議為無理由，應予駁回。
五、據上論斷，應依道路交通案件處理辦法第19條，裁定如主文
    。
中　　華　　民　　國　　94　　年　　3 　　月　　24　　日
                      臺灣臺南地方法院交通法庭
                          法　官    洪  榮  家
以上正本證明與原本無異。
如不服本裁定，應於收受送達後5日內向本院提出抗告狀。（應
附繕本）
　　　　　　　　　　　　　書記官    陳  志  德
中　　華　　民　　國　　94　　年　　3 　　月　　25　　日
